臺灣高雄地方法院民事裁定
111年度聲字第80號
聲  請  人  林家祥  


相  對  人  林怡萱  
            林怡伶  
            甲○○  
上  一  人
法定代理人  羅淑萍  
上列當事人間聲請停止執行事件，本院裁定如下：    
    主  文
聲請人以新臺幣34萬5,000元供擔保後，本院111年度司執字第45
106號清償債務強制執行事件，於本院111年度補字第579號債務
人異議之訴事件判決確定或終結前，應暫予停止。
    理  由
一、聲請人聲請意旨略以：債權人即相對人以伊未依本院100年
    度婚字第375號確定判決給付扶養費為由，執本院103年度司
    執字第59348號債權憑證（執行名義為本院100年度婚字第37
    5號確定判決），聲請本院以111年度司執字第45106號清償
    債務強制執行事件（下稱系爭執行事件），對伊之存款債權
    為強制執行。惟相對人於民國103年間取得上開債權憑證後
    ，迄未聲請換發債權憑證，亦無其他中斷時效之事由，應認
    相對人就上開債權憑證所示之扶養費請求權，已罹於民法第
    126條所定之5年消滅時效，伊得行使時效抗辯拒絕給付。對
    此，伊已向本院提起債務人異議之訴（111年度補字第579號
    ），爰聲請裁定停止上開強制執行程序等語。
二、按有回復原狀之聲請，或提起再審或異議之訴，或對於和解
    為繼續審判之請求，或提起宣告調解無效之訴、撤銷調解之
    訴，或對於許可強制執行之裁定提起抗告時，法院因必要情
    形或依聲請定相當並確實之擔保，得為停止強制執行之裁定
    。強制執行法第18條第2項定有明文。又法院因必要情形或
    依聲請定相當並確實之擔保，為停止強制執行之裁定者，該
    擔保金額之多寡應如何認為相當，固屬法院職權裁量之範圍
    ，惟此項擔保係備供強制執行債權人因停止執行所受損害之
    賠償，故法院定擔保金額時，自應斟酌該債權人因停止執行
    可能遭受之損害，即債權人未能即時受償或利用該標的物所
    受之損害額，以為衡量之標準（最高法院95年度台抗字第78
    1號、104年度台抗字第279號裁判意旨參照）。
三、經查，聲請人主張之事實，業經本院調卷核閱屬實。而依聲
    請人所提證據資料，其所提債務人異議之訴並無在法律上顯
    無理由之情形，且系爭執行事件已核發扣押命令，禁止聲請
    人收取對第三人（郵局、銀行、農會）之存款債權，倘不停
    止執行，致由相對人分配取得，將來即難以回復執行前之狀
    態，是聲請人聲請於其所提債務人異議之訴判決確定或終結
    前，裁定停止上開強制執行程序，於法有據，應予准許。本
    件相對人因停止執行可能遭受之損害，為其債權未能實現之
    損害。查相對人林怡萱、林怡伶、甲○○聲請執行之債權額各
    為新台幣（下同）41萬元、51萬元及66萬5,000元，合計158
    萬5,000元。又聲請人所提債務人異議之訴，依其訴訟標的
    之價額，為得上訴第三審之事件，依司法院所頒各級法院辦
    案期限實施要點規定，民事第一、二、三審審判案件期限分
    別為1年4個月、2年及1年，合計4年4月，以此為停止執行期
    間即相對人延宕受償之期間，按法定利率即週年百分之5 計
    算，相對人所受利息損失應為34萬3,417元【0000000×5%×（
    4＋4/12）＝343417，不滿1元部分四捨五入】，本院依此酌定
    聲請人供擔保之金額為34萬5,000元，應屬相當並確實，爰
    依強制執行法第18條第2項，裁定如主文。
中　　華　　民　　國　　111 　年　　5 　　月　　24　　日
                  民事第二庭    法  官  林婕妤
以上正本係照原本作成。
如對本裁定抗告須於裁定送達後10日內向本院提出抗告狀，並繳
納裁判費新台幣1,000元。
中　　華　　民　　國　　111 　年　　5 　　月　　24　　日
                                書記官  黃雅慧